# 子公司向集分红涉及的税务问题

提问人：yuan肉丸 时间：2019-11-04 06:30:22
各位老师，请教个问题：
我司属于集团子公司，是投资公司（称 A 公司），目前投资了一家公司（B公司），每年都有分红，取得的投资收益属于 “符合条件的居民企业之间的股息、红利等权益性投资收益免征企业所得税”，无其他收入，且成本费用也较少，可向集团公司分红。请问若 A 公司向集团母公司分红，集团母公司若取得该分红是否需要缴纳企业所得税？（A 公司与集团公司的企业所得税税率一致）

回答人：chenyiwei
对集团公司而言，取得本公司的分红也属于符合条件的居民企业之间的股息红利收入，同样属于免征企业所得税的收入。